

CONTACT

- yogikgaek@gmail.com
- +62821-6971-3434
- https://github.com/yogigaek
- JI.Akasia Km. Perawang
 Kel.Perawang Kec.Tualang
 Kab.siak Prov.Riau 28772
 Indonesia

SKILLS

٠	HTML	000000
٠	CSS	000000
٠	Javascript	000000
٠	Bootstrap	000000
٠	React JS	000000
٠	Node JS	•••••
٠	Express JS	000000
•	MySQL	•••••
	MongoDB	000000

INTEREST

Next JS, Tailwind CSS, Java, Micro-Frontend

MUHAMMAD YOGI

FULLSTACK WEB DEVELOPER

ABOUT ME

Saya adalah seorang junior Fullstack Web Developer. Saya belajar mengenai teknologi MERN (MongoDB, Express JS, React JS, Node JS) selama 5 bulan dan Programming Fundamental selama 1 bulan. Saat ini saya sudah memiliki pengalaman membuat aplikasi website e-commerce menggunakan React JS untuk frontend, redux untuk state management, Node JS dan Express JS untuk backend dengan MongoDB sebagai database.

EDUCATION

- Programming Fundamental
 - Eduwork.id | Januari 2022 Februari 2022
- Mentoring Fullstack Web Developer
 Eduwork.id | 2022 sekarang
- SMA N 4 Tualang

Ilmu Pengetahuan Sosial (IPS) | 2012 - 2015

EXPERIENCE

Programming Fundamental (Internship)

Eduwork.id | Januari 2022 - Februari 2022 Saya belajar dasar-dasar Pemrograman.

Fullstack Web Developer (Internship)

Eduwork.id | Februari 2022 - Juni 2022

Saya belajar menjadi fullstack web developer dibimbing oleh mentor bernama Andi selama 5 bulan.

PROJECT

• Website E-commerce: MongoDB, Express JS, React JS, Node JS,

Nodemailer, Stripe, Cloudinary, Heroku

Link Github : https://github.com/yogigaek/Client-pos-system

Link Project : https://pos-system2.herokuapp.com/

• Portfolio: React JS, CSS, Node JS, Heroku

Link Github : https://github.com/yogigaek/My-Portfolio

Link Netlify : https://portfolio-yogik.netlify.app